【裁判字號】    97,訴,111
【裁判日期】    970226
【裁判案由】    毒品危害防制條例
【裁判全文】
臺灣臺北地方法院刑事判決               97年度訴字第111號
公  訴  人  臺灣臺北地方法院檢察署檢察官
被      告  甲○○
上列被告因毒品危害防制條例案件，經檢察官提起公訴（九十六
年度毒偵字第三九二五號），被告於準備程序中就被訴事實為有
罪之陳述，經本院合議庭裁定適用簡式審判程序，判決如下：
    主  文
甲○○施用第一級毒品，累犯，處有期徒刑壹年貳月，扣案之注
射針筒壹支，沒收之。
    事  實
一、甲○○前因施用毒品案件，經臺灣板橋地方法院以九十年度
    毒聲字第五○二四號、九十一年度毒聲字第一六一號分別裁
    定送觀察、勒戒及強制戒治，於民國九十二年一月十六日執
    行強制戒治完畢，臺灣板橋地方法院檢察署檢察官以九十二
    年度戒毒偵字第八十二號為不起訴處分；復於九十三年間因
    連續施用第一級毒品海洛因案件，經臺灣士林地方法院以九
    十三年度訴字第六○六號判處有期徒刑一年確定，另因搶奪
    案件，經臺灣士林地方法院以九十三年度訴字第四九一號判
    處有期徒刑一年六月確定，後經臺灣士林地方法院以九十四
    年度聲字第九八四號裁定應執行有期徒刑二年四月確定，於
    九十五年十二月二十五日因縮短刑期假釋出監，於九十六年
    二月二十二日假釋期滿，未經撤銷假釋，其未執行之刑，視
    為執行完畢。詎猶不知悔改，基於施用第一級毒品海洛因之
    犯意，於九十六年十二月五日二十四時許，在臺北縣新店市
    ○○○路居住處，以針筒注射方式，施用第一級毒品海洛因
    ，嗣於同年十二月六日二十時二十分，在臺北市○○路、民
    族東路口，為警查獲，並扣得其所有業已清洗乾淨之注射針
    筒一支。
二、案經臺北市政府警察局中山分局報請臺灣臺北地方法院檢察
    署檢察官偵查起訴。
    理  由
一、上揭事實業據被告甲○○於警詢（見偵卷第七至十頁）、偵
    查（見偵卷第三二頁）及本院準備程序（見本院卷第二一、
    二二頁）及審理程序（見本院卷第二四頁）中坦承不諱，而
    被告於九十六年十二月六日二十二時許在臺北市政府警察局
    中山分局圓山派出所採集尿液，經送臺灣尖端先進生技醫藥
    科技股份有限公司以ＥＩＡ酵素免疫分析法、ＧＣ／ＭＳ氣
    相層析質譜儀分析法檢驗呈嗎啡陽性反應，有臺北市政府警
    察局偵辦毒品案件尿液檢體委驗單（見偵卷第三七頁）及臺
    灣尖端先進生技醫藥股份有限公司九十六年十二月十四日濫
    用藥物檢驗報告（見偵卷第三八頁）附卷足憑，另有臺北市
    政府警察局中山分局九十六年十二月六日搜索扣押筆錄（見
    偵卷第十二至十五頁）及注射針筒照片（見偵卷第十六頁）
    在卷可稽，並有被告所有業經清洗乾淨之注射針筒一支扣案
    足憑，足徵被告之自白與事實相符，應堪採信。再查，被告
    前因施用毒品案件，經臺灣板橋地方法院以九十年度毒聲字
    第五○二四號、九十一年度毒聲字第一六一號分別裁定送觀
    察、勒戒及強制戒治，於九十二年一月十六日執行強制戒治
    完畢，臺灣板橋地方法院檢察署檢察官以九十二年度戒毒偵
    字第八十二號為不起訴處分，有臺灣高等法院被告前案紀錄
    表在卷可查（見本院卷第四至十五頁），是被告於觀察、勒
    戒或強制戒治執行完畢釋放後五年內再犯本件施用第一級毒
    品罪，應堪認定，本件事證明確，被告犯行已堪認定，應予
    依法論科。
二、按海洛因為毒品危害防制條例第二條第二項第一款所規定之
    第一級毒品。核被告所為係犯毒品危害防制條例第十條第一
    項之施用第一級毒品罪，其施用前持有第一級毒品之低度行
    為，為嗣後施用之高度行為所吸收，不另論罪。再查，被告
    前因連續施用第一級毒品海洛因案件，經臺灣士林地方法院
    以九十三年度訴字第六○六號判處有期徒刑一年確定，另因
    搶奪案件，經臺灣士林地方法院以九十三年度訴字第四九一
    號判處有期徒刑一年六月確定，後經臺灣士林地方法院以九
    十四年度聲字第九八四號裁定應執行有期徒刑二年四月確定
    ，於九十五年十二月二十五日因縮短刑期假釋出監，於九十
    六年二月二十二日假釋期滿，未經撤銷假釋，其未執行之刑
    ，視為執行完畢，有臺灣高等法院被告前案紀錄表附卷足憑
    （見本院卷第四至十五頁），其受前開徒刑之執行完畢後，
    五年以內因故意再犯本件有期徒刑以上之罪，應依刑法第四
    十七條第一項之規定，論以累犯，並加重其刑。爰審酌被告
    素行不佳，前科累累，前經觀察勒戒，並有多次施用毒品犯
    行，經法院論罪處刑，仍不知悔改，復繼續沾染毒品惡習，
    其施用海洛因行為對於自身危害程度非輕、其犯罪之動機、
    目的、手段，暨犯後坦承犯行、態度良好，及其品行、生活
    狀況、智識程度等一切情狀，量處如主文所示之刑。又扣案
    之注射針筒一支，係被告所有供其施用海洛因所用之物，且
    經清洗乾淨，業據被告供承在卷（見本院卷第二三頁反面）
    ，應依刑法第三十八條第一項第二款之規定，諭知沒收。
據上論斷，應依刑事訴訟法第二百七十三條之一第一項、第二百
九十九條第一項前段，毒品危害防制條例第十條第一項，刑法第
十一條前段、第四十七條第一項、第三十八條第一項第二款，判
決如主文。
本案經檢察官江貞諭到庭執行職務。
中    華    民    國    97    年    2     月    26    日
                  刑事第十四庭  法  官  李家慧
以上正本證明與原本無異。
如不服本判決，應於判決送達後10日內，向本院提出上訴狀。
                                書記官  鄭淑丰
中    華    民    國    97    年    2     月    26    日
附錄本件論罪科刑法條：
毒品危害防制條例第10條
施用第一級毒品者，處 6 月以上 5 年以下有期徒刑。
施用第二級毒品者，處 3 年以下有期徒刑。


司法院資訊處製作；財團法人民間司法改革基金會備份。
